【裁判字號】    90,易,727
【裁判日期】    900629
【裁判案由】    偽造文書
【裁判全文】
臺灣桃園地方法院刑事判決                            九十年度易字第七二七號
    公  訴  人  臺灣桃園地方法院檢察署檢察官
    被      告  甲○○
右列被告因偽造文書案件，經檢察官提起公訴（九十年度偵緝字第五二號），及移送
併辦（台灣桃園地方法院檢察署九十年度偵緝字第三０一、一五五號、台灣板橋地方
法院檢察署九十年度偵字第七九五九號）本院判決如左：
    主  文
甲○○連續偽造署押，足以生損害於公眾及他人，累犯，處有期徒刑陸月，如易科罰
公，以佰元折算壹日。
桃園縣警察局大園分局警備隊製作之八十八年九月十三日晚間七時二十五分許、同年
月十四日上午九時許之偵訊筆錄上偽造之「江春泉」署押共二枚（含指印四枚）、桃
園縣警察局大園分局通知書上偽造之「江春泉」署押共二枚（含指印二枚）、江春泉
口卡片上偽造之「江春泉」署押一枚（含指印一枚）、江春泉指紋卡片上押捺指印二
十枚、台灣桃園地方法院檢察署檢察官八十八年九月十四日訊問筆錄上偽造之「江春
泉」署押一枚、桃園縣警察局八德分局八德派出所製作之八十九年四月十八日凌晨零
時三十分許、同日上午八時許之偵訊筆錄上偽造之「陳玉昌」署押共三枚（含指印十
枚）、違反社會秩序維護法案件現場紀錄表上偽造之「陳玉昌」署押共二枚（含指印
二枚）、陳玉昌指紋卡上押捺指印二十枚、台灣桃園地方法院檢察署八十九年四月十
八日訊問筆錄上偽造之「陳玉昌」署押一枚、台北縣警察局海山分局製作之扣押證明
筆錄（收據、證明）上偽造之「乙○○」署押共二枚（含指印二枚）、台北縣警察局
海山分局新海派出所製作之八十九年八月九日上午八時許之訊問筆錄上偽造之「乙○
○」署押共二枚（含指印六枚）、台北縣警察局海山分局偵辦刑案權利告知書上偽造
之「乙○○」署押一枚（含指印一枚），台北縣警察局海山局逕行逮捕通知書上偽造
之「乙○○」署押一枚（含指印一枚）、台灣板橋地方法院檢察署八十九年八月九日
訊問筆錄上偽造之「乙○○」署押一枚，均沒收。
    事  實
一、甲○○前於民國八十五年間因竊盜罪，經台灣台中地方法院判處有期徒刑八月確
    定，至八十六年四月二十二日縮刑假釋期滿，以已執行論，猶不知悔改。於八十
    七年間因竊盜案件，經台灣台中地方法院發佈通緝，嗣於八十八年九月十三日下
    午五時四十分許，甲○○騎乘車牌號碼ＭＹＫ－八六三號機車，行經桃園縣八德
    市○○路、崁頂路口，遇警欄檢後發現所騎乘機車為他人遺失之贓車（所犯竊盜
    部分，另經本院審結），經警帶回警局進行調查，詎甲○○為逃避刑責及掩飾其
    通緝犯之身分，竟基於偽造署押之犯意，冒用江春泉之名應訊，並接續於查獲之
    桃園縣警察局大園分局警備隊製作之八十八年九月十三日晚間七時二十五分許、
    同年月十四日上午九時許之偵訊筆錄上，偽簽「江春泉」署押共二枚（含指印四
    枚）、在江春泉口卡片上偽造「江春泉」署押一枚（含指印一枚）、於桃園縣警
    察局大園分局通知書上，偽簽「江春泉」署押共二枚（含指印二枚）、於江春泉
    指紋卡片上押捺指印二十枚、於台灣桃園地方法院檢察署檢察官八十八年九月十
    四日訊問筆錄上，偽簽「江春泉」署押一枚。又於八十九年四月十七日晚間十一
    時三十分許，在桃園縣八德市○○路○段九０六號香巢園賓館三０二室，為警當
    場查獲其持有第二級毒品安非他命等物（施用毒品部分，另經台灣桃園地方法院
    檢察署檢察官為不起訴處分），甲○○復承前開偽造署押之概括犯意，冒用「陳
    玉昌」名義應訊，並接續於查獲之桃園縣警察局八德分局八德派出所製作之八十
    九年四月十八日凌晨零時三十分許（公訴人誤載為同日二十時五分許）、同日上
    午八時許之偵訊筆錄上，分別偽簽「陳玉昌」署押共三枚（含指印十枚）、於警
    製違反社會秩序維護法案件現場紀錄表上，偽簽「陳玉昌」署押共二枚（含指印
    二枚）、於陳玉昌指紋卡片上押捺印指印二十枚、於台灣桃園地方法院檢察署八
    十九年四月十八日訊問筆錄上，偽簽「陳玉昌」署押一枚。再於八十九年八月九
    日上午五時三十分許，在板橋市○○○路四十五號前，復因涉嫌施用第一級毒品
    海洛因，為警當場查獲後，為脫免刑責，又冒用「乙○○」名義應訊，接續於查
    獲之台北縣警察局海山分局製作之扣押證明筆錄（收據、證明）上，偽造「乙○
    ○」署押共二枚（含指印二枚）、於台北縣警察局海山分局新海派出所製作之八
    十九年八月九日上午八時許之訊問筆錄上，偽造「乙○○」署押共二枚（含指印
    六枚）、於台北縣警察局海山分局偵辦刑案權利告知書上，偽造「乙○○」署押
    一枚（含指印一枚），於台北縣警察局海山局逕行逮捕通知書上，偽造「乙○○
    」署押一枚（含指印一枚）、於台灣板橋地方法院檢察署八十九年八月九日訊問
    筆錄上，偽造「乙○○」署押一枚，以虛偽表示其為乙○○本人，均足生損害於
    偵查機關對司法權行使之正確性及江春泉、陳玉昌、乙○○本人。
二、案經台灣桃園地方法院檢察署檢察官自動檢舉偵查起訴。
    理  由
一、右揭事實，業據被告甲○○迭於偵審中供認不諱，而被告甲○○於所偽造之「江
    春泉」、「陳玉昌」、「乙○○」署押時所捺指印，經送請內政部警政署刑事警
    察局鑑定結果，亦認被告甲○○分別於偽造江春泉及陳玉昌、乙○○署押時所捺
    指紋與檔存甲○○指紋卡均相符，亦有該局八十八年十二月六日局紋字第一一四
    五號鑑定書、八十九年十一月三十日（八九）刑紋字第一八八六三七號鑑驗、八
    十九年十一月二十三日（八九）刑紋字第一八四０九七號鑑驗各乙份在卷可憑，
    此外復有桃園縣警察局大園分局警備隊製作之八十八年九月十三日晚間七時二十
    五分許、同年月十四日上午九時許之偵訊筆錄、桃園縣警察局大園分局通知書、
    及被告偽造「江春泉」署押之口卡片及指紋卡片、台灣桃園地方法院檢察署檢察
    官八十八年九月十四日訊問筆錄、桃園縣警察局八德分局八德派出所製作之八十
    九年四月十八日凌晨零時三十分許、同日上午八時許之偵訊筆錄、警製違反社會
    秩序維護法案件現場紀錄表、陳玉昌指紋卡片、台灣桃園地方法院檢察署八十九
    年四月十八日訊問筆錄、台北縣警察局海山分局製作之扣押證明筆錄（收據、證
    明）、台北縣警察局海山分局新海派出所製作之八十九年八月九日上午八時許之
    訊問筆錄、台北縣警察局海山分局偵辦刑案權利告知書、台北縣警察局海山局逕
    行逮捕通知書、台灣板橋地方法院檢察署八十九年八月九日訊問筆錄各乙份附卷
    足據，足認被告之自白均核與事實相符，堪信為實，事證明確，被告犯行洵堪認
    定，應依法論科。
二、按行為後法律有變更者，適用裁判時之法律，刑法第二條第一項前段定有明文。
    查本件被告甲○○行為後，刑法第四十一條規定已於九十年一月四日修正，並自
    同年月十日起施行，該條文第一項修正後規定：「犯最重本刑為五年以下有期徒
    刑以下之罪，而受六個月以下有期徒刑或拘役之宣告，因身體、教育、職業、家
    庭之關係或其他正當事由，執行顯有困難者，得以一元以上三元以下折算一日，
    易科罰金。但確因不執行所宣告之刑，難收矯正之效或難以維持法秩序，不在此
    限。」「併合處罰之數罪，均有前項情形，其應執行之刑逾六月者，亦同。」；
    又同法施行法第三條之一亦同時修正規定為：「刑法第四十一條之規定，中華民
    國九十年一月四日刑法修正施行前已裁判確定之處罰，未執行或執行未完畢者，
    亦適用之。」「未諭知易科罰金之處罰者，亦同。」，並自同年月十二日起施行
    ，以之與修正前刑法第四十一條規定之內容相比較，對被告所犯之罪刑得易科罰
    金之結果均相同，惟依刑法第二條第一項前段規定，仍應適用裁判時即修正後刑
    法第四十一條第一項前段之規定，合先敘明。核被告所為，係犯刑法第二百十七
    條第一項之罪。被告於分別冒名「江春泉」、「陳玉昌」、「乙○○」名義應訊
    時，並均各在事實欄所載之文書上簽名及按指印，惟其仍屬一犯意接續多次行為
    ，侵害一個法益，應均為接續犯，各屬單純一罪。又被告多次犯行，時間緊接，
    方法相同，觸犯構成要件相同之罪名，顯係基於概括犯意為之，依連續犯規定論
    以一罪，並依法加重其刑。查被告甲○○前於八十五年間因竊盜罪，經台灣台中
    地方法院判處有期徒刑八月確定，至八十六年四月二十二日縮刑假釋期滿，以已
    執行論，有卷附台灣高等法院被告全國前案紀錄表可按，其受有期徒刑之執行完
    畢後，五年以內再犯有期徒刑以上之罪，為累犯，依法遞加重其刑。爰審酌被告
    犯罪之動機係為避警查緝冒用他人名義應訊，足生損害於偵查機關行使偵查權之
    正確性及被冒用之人，惡性非輕、及其犯罪目的、手段、品行、智識程度及犯罪
    後坦承之態度等一切情狀，量處如主文所示之刑，並諭知易科罰金之折算標準，
    以資懲儆。
三、至桃園縣警察局大園分局警備隊製作之八十八年九月十三日晚間七時二十五分許
    、同年月十四日上午九時許之偵訊筆錄上偽造之「江春泉」署押共二枚（含指印
    四枚）、桃園縣警察局大園分局通知書上偽造之「江春泉」署押共二枚（含指印
    二枚）、江春泉口卡片上偽造之「江春泉」署押一枚（含指印一枚）、江春泉指
    紋卡片上押捺指印二十枚、台灣桃園地方法院檢察署檢察官八十八年九月十四日
    訊問筆錄上偽造「江春泉」署押一枚、桃園縣警察局八德分局八德派出所製作之
    八十九年四月十八日凌晨零時三十分許、同日上午八時許之偵訊筆錄上偽造之「
    陳玉昌」署押共三枚（含指印十枚）、違反社會秩序維護法案件現場紀錄表上偽
    造之「陳玉昌」署押共二枚（含指印二枚）、陳玉昌指紋卡上押捺指印二十枚、
    台灣桃園地方法院檢察署八十九年四月十八日訊問筆錄上偽造之「陳玉昌」署押
    一枚、台北縣警察局海山分局製作之扣押證明筆錄（收據、證明）上偽造之「乙
    ○○」署押共二枚（含指印二枚）、台北縣警察局海山分局新海派出所製作之八
    十九年八月九日上午八時許之訊問筆錄上偽造之「乙○○」署押共二枚（含指印
    六枚）、台北縣警察局海山分局偵辦刑案權利告知書上偽造之「乙○○」署押一
    枚（含指印一枚），台北縣警察局海山局逕行逮捕通知書上偽造之「乙○○」署
    押一枚（含指印一枚）、台灣板橋地方法院檢察署八十九年八月九日訊問筆錄上
    偽造之「乙○○」署押一枚，均應依刑法第二百十九條規定宣告沒收。
據上論斷，應依刑事訴訟法第二百九十九條第一項前段，刑法第二條第一項前段、第
二百十七條第一項、第四十七條、修正後刑法第四十一條第一項前段、第二百十九條
，罰金罰鍰提高標準條例第二條，判決如主文。
本案經檢察官陳美華到庭執行職務。
中      華      民      國      九十      年      六      月    廿九    日
                                  臺灣桃園地方法院刑事第三庭
                                      法官  林惠霞
右正本證明與原本無異。
如不服本判決，應於送達後十日內，向本院提出上訴狀。
                                      書記官  陳婉婷
中      華      民      國      九十      年      山      月      二    日
附錄本案論罪科刑法條
刑法第二百十七條
  偽造印章、印文或署押，足以生損害於公眾或他人者，處三年以下有期徒刑。
  盜用印章、印文或署押，足以生損害於公眾或他人者，亦同。


司法院資訊處製作；財團法人民間司法改革基金會備份。
